【裁判字號】    90,訴,1402
【裁判日期】    920619
【裁判案由】    毒品危害防制條例
【裁判全文】
臺灣高雄地方法院刑事判決                          九十年度訴字第一四二號
    公  訴  人  臺灣高雄地方法院檢察署檢察官
    被      告  辛○○
    選任辯護人  陳清和
右列被告因違反毒品危害防制條例案件，經檢察官提起公訴（八十九年度偵字第二○
五六二號、九十年度偵字第六八八七號），本院判決如左：
    主  文
辛○○販賣第二級毒品，累犯，處有期徒刑柒年貳月，褫奪公權伍年，扣案之第二級
毒品安非他命貳包（合計驗後毛重伍點柒公克）沒收銷燬之，販毒所得財物新臺幣壹
仟元沒收，如全部或一部不能沒收時，以其財產抵償之，門號0000000000
號之ＮＯＫＩ甲牌行動電話壹具及空夾鏈袋肆拾捌個均沒收。又販賣第一級毒品，未
遂，累犯，處有期徒刑柒年貳月，褫奪公權伍年，扣案之第一級毒品海洛因壹包（驗
後淨重壹點柒柒公克、包裝重零點貳肆公克）沒收銷燬之。應執行有期徒刑拾肆年，
褫奪公權伍年，扣案之第一級毒品海洛因壹包（驗後淨重壹點柒柒公克、包裝重零點
貳肆公克）及第二級毒品安非他命貳包（合計驗後毛重伍點柒公克）均沒收銷燬之，
販毒所得財物新臺幣壹仟元沒收，如全部或一部不能沒收時，以其財產抵償之，扣案
門號0000000000號之ＮＯＫＩ甲牌行動電話各壹具及空夾鏈袋肆拾捌個均
沒收。
    事  實
一、辛○○前因違反麻醉藥品管理條例案件，經本院於民國八十七年二月二日以八十
    六年度易字第六九三四號判處有期徒刑六月確定，嗣於八十七年十二月十七日入
    監執行完畢。詎其仍不知悔改，竟意圖營利，基於販賣第二級毒品安非他命之犯
    意，以綽號「海哥」之名義，而以電話號碼為0000000000號之行動電
    話為聯絡工具與己○○取得連繫後，於八十九年八月二十七日下午五時許，在高
    雄市○○區○○路大順陸橋下某處，以新台幣（下同）一千元之代價，販賣第二
    級毒品安非他命一小包（毛重約○點五公克）予己○○施用，牟取販毒所得一千
    元。嗣於同年八月二十八日，因警方在己○○位於高雄市○○區○○路七九巷二
    弄四號二樓之住處，查獲己○○施用安非他命之犯行，經警方向其詢問毒品來源
    ，己○○供出係向辛○○購買後，而於同年八月二十九日凌晨一時三十分許，循
    線在高雄市○○區○○路橋下查獲辛○○，當場並在辛○○身上起出第二級毒品
    安非他命一小包，復經警方帶同至其位於高雄市苓雅區○○○路二八二巷四二弄
    三號五樓之住處搜索，查獲並扣得第二級毒品安非他命一包（連同之前在辛○○
    身上查獲之一小包安非他命，合計驗後毛重五點七公克）、第一級毒品海洛因一
    小包（淨重○點○三公克、包裝重○點二三公克，持有第一級毒品部分未據起訴
    ）、供預備販賣毒品所用之空夾鏈袋四十八個及其所有供聯絡販賣毒品事宜所用
    門號0000000000號之ＮＯＫＩ甲牌行動電話一具等物。辛○○另基於
    販賣第一級毒品海洛因之犯意，因保密證人甲１（真實姓名年籍詳卷，依證人保
    護法第十一條規定，以代號代替）前向警方檢舉辛○○有販賣第一級毒品海洛因
    予其先生許耀文之情事，其無購買毒品之真意，而在員警之授意下，依之前購買
    海洛因之聯絡方式，先由保密證人甲１於九十年四月七日晚間八時許，撥打00
    00000000行動電話號碼與辛○○聯絡，佯稱欲購買五千元之毒品海洛因
    ，而約定於同日晚間九時四十分許，在高雄市○鎮區○○路與中正路口之加油站
    交易後，員警隨即陪同保密證人甲１至上開約定地點埋伏等候伺機逮捕，並由丙○○警員偽裝成保密證人甲１之先生，迨辛○○依約駕駛其租用之車號ＺＤ－三
    六三號計程車抵達，而正欲與保密證人甲１進行毒品買賣交易之際，旋為偽裝成
    保密證人甲１先生之丙○○警員及另一名埋伏之員警當場逮獲，此次交易因而未
    遂，並在前開辛○○駕駛之計程車駕駛座左側之置物箱內，查扣第一級毒品海洛
    因一包（驗後淨重一點七七公克、包裝重○點二四公克）及門號0000000
    000號行動電話一具。
二、案經高雄巿政府警察局新興分局、鹽埕分局分別移送臺灣高雄地方法院檢察署檢
    察官偵查起訴。
    理  由
一、訊據被告辛○○固坦承前揭時地因分別持有毒品安非他命、海洛因被查獲之事實
    ，惟矢口否認右揭販賣第二級毒品安非他命及第一級毒品海洛因之犯行，辯稱：
    伊並沒有販賣安非他命給己○○，係伊二人各出三千元，一起合資到高雄市○○
    路向一位綽號「阿凱」之人購買安非他命後，回到伊住處一同吸食安非他命，而
    其餘未施用之安非他命就放在伊那裡，後來因己○○被查獲以為係伊想要獨吞毒
  品而報警，所以就誣指伊販賣安非他命給他；又伊亦無販賣海洛因予保密證人甲
    １之先生許耀文，因保密證人甲１欠伊錢，當天打電話給伊約伊出來見面係要還
    錢，而警方在伊駕駛之計程車上查獲之海洛因係伊自己施用，並不是要販賣云云
    。經查：
（一）右揭被告辛○○販賣第二級毒品安非他命予己○○施用之事實，業據證人己○○於警詢中供證稱：伊吸食之安非他命係於八十九年八月二十七日下午五時許
      ，在高雄市○○路橋下，向一位叫「海哥」年約五十幾歲之男子以一千元價錢
      購得約○點五公克之安非他命，而於同日晚間十時許在伊住處吸食，伊係打0
      000000000行動電話門號與其聯絡，後來由伊主動打電話約「海哥」
      出來並告知警方「海哥」之特徵，即由警方前往逮捕被告辛○○等語甚詳，並
      當場指認該「海哥」確為被告辛○○無訛（見高雄市政府警察局新興分局刑事
      案件偵查卷宗第三、五頁反面），而己○○係因施用第二級毒品安非他命為警
      查獲，其本身亦坦承有施用安非他命之習慣，亦與被告並無仇恨怨隙，業據證
      人己○○於警詢中供承在卷（見上開警卷第三、五頁反面），則證人己○○指
      證被告販賣安非他命之犯情，應無恣意捏造事實誣陷之情形，又證人即當日查
      獲被告之警員丁○○到庭證稱：伊至己○○住處搜索後，只有找到施用安非他
      命吸食器，沒有搜到安非他命，伊繼續追查毒品來源，己○○說是向被告購買
      ，當天己○○是用分局電話打0000000000行動電話號碼聯絡被告，
      問被告是否還有東西，但己○○沒有去現場，只告訴我們被告長相，後來在大
      順路橋下埋伏，看到被告上前盤查就查獲安非他命一包及吸食器，又至被告住
      處查到前揭扣案之物品等情明確（見本院九十年七月十七日訊問筆錄），佐以
      被告為警查扣之行動電話號碼0000000000之手機係被告所有，業據
      其於警詢時供承在卷，核與證人己○○前揭指證與被告聯絡購買安非他命而撥
      打之行動電話號碼相符，復參以己○○於警詢時指述被告販毒係出於自由意思
      下所為，並無任何刑求逼供之情事，亦據其於本院調查中證述明確，另警方自
      被告身上查獲及其住處起出之疑似毒品二包經送檢驗後，確係第二級毒品安非
      他命（合計驗後毛重五點七公克）無訛，有高雄醫學大學附設中和紀念醫院檢
      驗報告一紙在卷可稽，復有自被告住處查獲可供分裝毒品使用販賣之空夾鏈袋
      四十八個扣案可佐，足認證人己○○前揭指述被告販賣安非他命予其施用之情
      節，核與事實相符，應屬真實可採。
（二）被告雖以查獲之安非他命均係與己○○共同合資購得供己施用等情置辯，而證
      人己○○亦附和被告供述嗣於本院審理中翻異前供改稱：係與被告合資向被告
      之朋友購買安非他命，而於警詢時係因懷疑被告陷害伊，一氣之下方指述被告
      有販毒云云，然證人己○○先於檢察官偵訊時供稱：伊施用之安非他命，是叫
      被告辛○○幫伊以一千元購買，共叫被告幫伊購買三次，伊並不知道被告係向
      何人購買，又被告綽號叫「海哥」等語（見八十九年度偵字第二○五六二號偵
      查卷第十九頁反面），復於本院調查中供稱：毒品是伊與被告各出三千元，至
      武廟路向被告朋友叫大頭海買的，共合資購買三次，第一次伊與被告一起去，
      後二次是被告自己去買的云云（見本院九十年七月十七日訊問筆錄），嗣又改
      稱：伊與被告合資購買毒品，係伊出一千元，被告出二千元，由被告向其友人
      購買，被告之友人伊不認識，就只有合資一起去購買毒品一次，另二次是被告
      免費拿安非他命給伊，伊沒有拿錢給被告，這二次是在伊跟被告一起去購買毒
      品之前等情（見本院九十二年四月一日訊問筆錄），則證人己○○究係委請被
      告幫伊購買毒品，或係與被告合資購買而來，如係合資購得毒品，其二人分攤
      之金額、購買之次數，及是否知道被告係向何友人購買毒品等細節，不僅前後
      供述反覆不一，且核與被告於本院審理中供稱只有與己○○各出三千元合資向
      「阿凱」購買安非他命一次，且之前並無拿毒品給己○○施用之情節完全不符
      ，已難令人憑信，又證人己○○為警查獲當時，警方從未提及被告有檢舉其施
      用毒品之情事，已據證人己○○供承在卷，且警方當時尚不知係何人販賣毒品
      予己○○，而係己○○主動供出毒品來源，復經證人丁○○警員到庭證述明確
      ，衡情證人己○○應無因懷疑遭被告陷害而誣指被告販毒之可能。又向被告購
      買毒品，或是與被告共同出資向他人購買，二者為截然相異之事實，而案重初
      供，若非為迴護被告而翻異前供，證人己○○豈會先供稱係向被告購買毒品，
      嗣又改稱係與被告共同出資購買云云。再者，警方於證人己○○撥打被告之行
      動電話號碼邀約被告後，果於前揭時地自被告身上起獲第二級毒品安非他命一
      小包，復於被告住處查獲有安非他命、海洛因、空夾鏈袋等物，雖被告對此辯
      稱：該安非他命係伊與己○○合資購買而共有，己○○打電話約伊出來是要拿
      寄放在伊住處之安非他命，又海洛因係因與己○○共同出資購買安非他命所附
      贈云云，惟海洛因及安非他命均屬政府嚴厲查緝之毒品，非法交易之價值非低
      ，且證人己○○既有施用安非他命之行為，苟被告與己○○二人確係共同合資
      向他人購買安非他命，證人己○○焉有將其非法購得且所費不貲之安非他命部
      分留置在被告住處之可能，又非法交易海洛因毒品之質價均高於安非他命，豈
      有購買安非他命另有附贈海洛因之理，且證人己○○於偵審中亦從未提及其與
      被告合資購買安非他命有另贈送海洛因之情事，綜上足認被告前揭所辯云云，
      顯與常情相違，尚難採信，而證人己○○嗣後翻異前詞所為之供述，核與前揭
      事證不符，應係事後附和被告所為之供詞，並不足為被告有利之認定。
（三）又警方因接獲保密證人甲１之檢舉，得知「阿海」（即被告）有販賣第一級毒
      品海洛因之犯行後，經警方授意保密證人甲１配合以佯稱向「阿海」購買毒品
      之釣魚方式，撥打其0000000000號行動電話誘使出面而伺機逮捕，
      且經保密證人甲１指認該「阿海」即為被告辛○○等情，業據保密證人甲１於
      警詢時指證明確在卷，嗣被告果真攜帶海洛因毒品而於前揭約定地點欲與保密
      證人甲１交易時，為警當場查獲並扣得海洛因之事實，業據證人即授意保密證
      人甲１配合查獲被告之員警丙○○到庭證稱：伊授意保密證人假裝跟被告買毒
      品，約在高雄市○○路與中正路口之加油站交易，伊與乙○○警員遂在約定地
      點埋伏等候，並由伊偽裝成保密證人之先生，於保密證人與被告交易時，伊就
      假裝拿錢過去當場逮捕被告，並在被告駕駛之計程車駕駛座左側置物箱內查獲
      海洛因一包及0000000000號行動電話等語甚詳（見本院九十二年五
      月十三日訊問筆錄），核與證人乙○○警員於本院調查中之證述相符（見本院
      九十年八月十四日訊問筆錄），又自被告所駕駛之計程車上查獲疑似海洛因毒
      品一包，經送鑑驗後確為第一級毒品海洛因無訛（驗後淨重一點七七公克、包
      裝重○點二四公克），有法務部調查局調科壹字第二二○○一二七四七號鑑定
      通知書附卷可稽，而被告所駕駛之計程車係於查獲前十幾天即以每日五百元之
      代價向庚○○租用，且被告之綽號為「阿海」之事實，復據證人庚○○於警詢
      及本院調查中證述明確，堪認自被告所駕駛之計程車上查獲之前開海洛因一包
      ，確係被告所攜帶前來準備販賣無疑。
（四）被告雖辯稱保密證人甲１打電話約伊出來係為還款事宜，並非要向伊購買海洛
      因，而車上查獲之海洛因係供己施用云云，然被告前於警詢及偵訊中均辯稱該
      查獲之海洛因一包非伊所有，嗣迄於本院審理中方改稱海洛因係其所有供己施
      用云云，先後供述不一，且苟查獲之海洛因確係供被告自己施用，被告既遭警
      逮捕後以販賣毒品罪嫌移送地檢署偵訊，衡情應知持有毒品而供己施用之情節
      非重，何以於檢察官偵查中仍否認查獲之海洛因係其持有，而於本院訊問時才
      改稱係其所有供己施用，已非無疑，又關於被告於本院指稱保密證人甲１係積
      欠伊九千元而有金錢債務糾紛，故為攀指其販毒乙節，雖本院多次傳喚保密證
      人甲１均未能到庭對質，惟此部分之辯解非但未見被告前於偵查中未曾提及支
      字片語，且販賣毒品行為，事涉刑責重大，保密證人甲１豈有因僅積欠被告九
      千元之債務，即親至警察機關舉發被告販賣毒品並與警方配合查緝被告販毒之
      犯行，而甘冒誣指被告販毒致罹誣告罪刑責之風險，足見被告所辯云云，核與
      事理相違，顯難採信。至被告雖又以其於警詢中有遭警恐嚇刑求之情事云云，
      然其於警詢時既未供承販賣海洛因之犯行，且被告於警詢時所委任之律師當時
      亦在場見證，有該警局調查筆錄在卷可參，並經證人即為被告製作筆錄之丙○○警員到庭證述並無任何刑求取供之行為明確在卷（見本院九十年八月十四日
      訊問筆錄），是被告前揭刑求之抗辯云云，亦非實在，委無足取。再者，警調
      機關在偵查販毒等重大危害社會治安且又屬難以偵查之案件時，在不違反人身
      自由之不可受侵犯之憲法基本權之保障下，自得以符合比例原則之手段以偵查
      此類犯罪，所謂「陷害教唆」，於販毒案件中，犯罪嫌疑人均本即具有販賣毒
      品之犯意，初非警調人員所造意，警調人員為查獲販賣毒品之犯罪而授意原本
      無購買毒品真意之人，佯裝欲購買毒品向具有販毒犯意之犯罪嫌疑人告以欲購
      買毒品，自屬在不違反上開憲法上基本權之保障原則下，為使國家社會免於毒
      品之危害，所不得不採行之偵查手段，此與憲法上之比例原則無違，因之，在
      此等案件中，由「陷害教唆」所蒐集而來之證據資料，自得顯現於公判庭，採
      為法院論罪科刑之依據，其證據能力殊無疑問。
（五）按販賣毒品係違法行為，非可公然為之，亦無公定之價格，無論瓶裝或紙包，
      均可任意分裝增減分量，而每次買賣之價差，亦隨時依雙方資力、關係之深淺
      、需求之數量、來源是否充裕、販賣者是否渴求資金、查緝是否嚴緊、購買者
      被查獲時供述購買對象之可能性之風險評估等，而異其標準，非可一概而論，
      販賣之利得除經坦承及價量俱臻明確外，委難察得實情，販賣之人從價差或量
      差中牟利方式雖異，但其圖利之非法販賣行為則一，且販賣海洛因及安非他命
      之行為，事涉重典，苟無利潤可圖，被告殊無任意將海洛因及安非他命讓與他
      人之可能。是故，被告雖始終否認有販賣毒品之犯行，而無法查得販賣之實際
      利得，然被告既有販賣安非他命及親自攜帶海洛因前往與保密證人甲１交易之
      行為，足認被告應有營利之意圖，灼然甚明。
（六）綜上所述，被告前開辯解無非均係脫免罪責之詞，不足採信。本件事證已臻明
      確，被告前揭販毒犯行，均堪認定。
二、按海洛因及安非他命分係毒品危害防制條例第二條第二項第一、二款所稱之第一
    、二級毒品。又被告辛○○為警查獲販賣海洛因之該次行為，係因保密證人甲１
    應警方之授意，佯以購買毒品，以誘被告攜帶毒品外出而讓警方人贓俱獲，保密
    證人甲１此次實際上並無購毒之真意，但被告既依約攜帶毒品前往交易，顯有販
    毒之故意，並已著手實施販毒之行為；惟保密證人甲１原無買受毒品之意思，其
    虛與被告買賣毒品，意在協助警察辦案，以求人贓俱獲，但因警察埋伏在側，伺
    機逮捕，事實上其二人不能真正完成買賣毒品之行為，被告此部分應僅論以販賣
    未遂罪（最高法院八十五年度第四次刑事庭會議決議參照）。是核被告所為，係
    犯毒品危害防制條例第四條第一項之販賣第一級毒品未遂罪及同條第二項之販賣
    第二級毒品罪。被告販賣海洛因及安非他命前持有之低度行為，應為其進而販賣
    之高度行為所吸收，不另論其非法持有之犯行。又其前開販賣第一級毒品罪及第
    二級毒品罪間，犯意各別，行為互殊，應予分論併罰。被告已著手實施販賣第一
    級毒品海洛因之犯行而未遂，應依刑法第二十六條前段規定，依既遂犯之刑減輕
    之。再被告前因違反麻醉藥品管理條例案件，經本院以八十六年度易字第六九三
    四號判處有期徒刑六月確定，嗣於八十七年十二月十七日執行完畢之事實，有臺
    灣高等法院被告全國前案紀錄表附卷可按，其於五年內再犯本件有期徒刑以上之
    罪，為累犯，惟其所犯之販賣第一級毒品罪之法定刑為死刑或無期徒刑及同條第
    二項販賣第二級毒品罪法定最重本刑無期徒刑之部分，均依法不得加重外，其餘
    部分應依刑法第四十七條規定加重其刑，而其中販賣第一級毒品罪法定併科罰金
    刑部分，因有加重及減輕事由，並應先加後減之。爰審酌被告明知海洛因、安非
    他命均屬政府嚴厲查緝之毒品，依法不得販賣，竟罔顧法令限制，販賣海洛因及
    安非他命予他人藉以圖利，嚴重戕害他人身心健康，並足使社會因施用毒品人口
    增加，而減損勞動力及影響社會治安至深，惡性非輕，犯後亦未能坦供犯行，惟
    念其經查獲販賣安非他命之犯行，僅有一次，販賣海洛因部分，係屬未遂，犯罪
    情節尚非嚴重，且販毒所得獲利應非豐厚，及其他一切情狀，量處如主文所示之
    刑，且依被告之犯罪性質，本院認有褫奪公權之必要，爰併予各諭知褫奪公權五
    年，並定其應執行之刑，以示懲儆。
三、扣案之第一級毒品海洛因一包（驗後淨重一點七七公克、包裝重○點二四公克）
    及第二級毒品安非他命二包（合計驗後毛重五點七公克），均應依毒品危害防制
    條例第十八條第一項前段規定予以宣告沒收銷燬；又被告前揭販賣毒品安非他命
    予己○○所得一千元之款項，應依同條例第十九條第一項規定宣告沒收，如全部
    或一部不能沒收時，並追徵其價額或以其財產抵償之。又被告販賣安非他命所使
    用之聯絡工具ＮＯＫＩ甲牌行動電話一具（使用門號0000000000號）
    ，係被告所有，業據其供承在卷，應依毒品危害防制條例第十九條第一項規定沒
    收之；另查獲之門號0000000000號行動電話一具，被告否認為其所有
    ，且經本院函查結果該門號係戊○○所有，確非被告所有，有遠傳電信股份有限
    公司函文一紙可稽，爰不另為沒收之諭知。而查扣之空夾鏈袋共四十八個，係被
    告所有，業據其陳明在卷，而由歷來查獲販賣毒品之事實經驗，可知毒品大多係
    以夾鏈袋分裝販賣，且本件查扣之毒品亦係以夾鏈袋包裝，足見上開扣案夾鏈袋
    應係供販賣毒品犯罪預備所用之物，爰依刑法第三十八條第一項第二款之規定，
    併予宣告沒收。至警方於八十九年八月二十九日在被告住處查扣之玻璃瓶吸食器
    一組、玻璃管吸食器二支、吸管二支，雖均係被告所有，業據其供明在卷，然並
    無證據證明上開物品係供販賣毒品所用，實與本件被告之販毒犯行無涉，爰不另
    為沒收之諭知；再警方查獲被告販賣第二級毒品安非他命予己○○，而於被告住
    處查獲之第一級毒品海洛因一小包（淨重○點○三公克、包裝重○點二三公克）
    ，此部分持有海洛因之犯行未據檢察官起訴，且與本件查獲被告販賣第二級毒品
    安非他命之犯行，或與事隔約八個月後之販賣第一級毒品海洛因未遂之犯行，均
    無任何實質上或裁判上一罪之關係，本院自無從併予審究被告持有海洛因之此部
    分犯行，上開第一級毒品海洛因雖係查獲之毒品，亦難併為沒收銷燬之諭知，自
    應由檢察官另行處理，併此敘明。
四、公訴意旨另以：被告辛○○基於販賣第一級毒品海洛因之犯意，自九十年三月間
    起，即以每次交易三千至五千元之價格，在高雄市○鎮區○○路與中山路口之加
    油站前，連續販賣第一級毒品多次予保密證人甲１之夫許耀文施用，因認被告尚
    另涉有此部分販賣第一級毒品既遂之犯行云云。惟查，訊據被告堅決否認有販賣
    第一級毒品予保密證人甲１之夫許耀文之犯行，又保密證人甲１雖於警訊中指述
    被告有此部分之連續販毒犯行，然其因於通緝中，致經本院多次傳喚均未能到庭
    接受調查，已據證人丙○○警員證述在卷，此外，別無其他補強證據足資佐證保
    密證人甲１前揭指述為真實，自難以其前揭警訊中之指述，遽以認定被告有此部
    分連續販賣海洛因既遂之犯行，既不能證明此部分犯行，本應諭知無罪，惟此部
    分與被告前揭販賣海洛因未遂之論罪科刑部分，有連續犯之裁判上一罪關係，故
    不另為無罪諭知，附此敘明。
據上論斷，應依刑事訴訟法第二百九十九條第一項前段、毒品危害防制條例第四條第
一項、第二項、第十八條第一項前段、第十九條第一項、刑法第十一條前段、第二十
六條前段、第五十一條第五款、第八款、第九款、第四十七條、第三十七條第二項、
第三十八條第一項第二款，判決如主文。
本案經檢察官林美靜到庭執行職務。
中      華      民      國      九十二      年      六    月    十九    日
                                  臺灣高雄地方法院刑事第二庭
                                      審判長法  官   莊崑山
                                            法  官   柯彩燕
                                            法  官   吳俊龍
右正本證明與原本無異。
如不服本判決，應於判決送達後十日內，向本院提出上訴狀。
                                           書記官   許麗珠
中      華      民      國      九十二      年      六    月    二十三  日
附錄本判決論罪科刑法條：
毒品危害防治條例第四條
製造、運輸、販賣第一級毒品者，處死刑或無期徒刑；處無期徒刑者，得併科新臺幣
一千萬元以下罰金。
製造、運輸、販賣第二級毒品者，處無期徒刑或七年以上有期徒刑，得併科新臺幣七
百萬元以下罰金。
製造、運輸、販賣第三級毒品者，處五年以上有期徒刑，得併科新臺幣五百萬元以下
罰金。
製造、運輸、販賣專供製造或施用毒品之器具者，處一年以上七年以下有期徒刑，得
併科新臺幣一百萬元以下罰金。
前四項之未遂犯罰之。


司法院資訊處製作；財團法人民間司法改革基金會備份。
